臺灣高雄地方法院刑事判決　　　　　　　94年度訴字第2353號
公　訴　人　臺灣高雄地方法院檢察署檢察官
被　　　告　甲○○
上列被告因毒品危害防制條例案件，經檢察官提起公訴（94年度
偵字第6411號），被告於本院準備程序中為有罪之陳述，經合議
庭裁定由受命法官依簡式審判程序獨任審理，本院判決如下：
    主  文
甲○○未經許可，持有槍枝之主要組成零件，處有期徒刑捌月，
併科罰金新台幣陸萬元，罰金如易服勞役以參佰元即新台幣玖佰
元折算壹日；扣案之槍枝編號0000000000號之土造金
屬槍管壹支，沒收。
    事  實
一、甲○○明知明知土造金屬槍管為槍砲之主要組成零件，屬槍
    砲彈藥刀械管制條例所列管之違禁物，非經中央主管機關許
    可，不得非法持有，於民國94年2 月28日，在高雄市鹽埕區
    ○○○路57—3 號4 樓2 —6 號，自黃建副處受贈槍枝管制
    編號0000000000號之土造金屬槍管1 支，並藏放在高雄市鹽
    埕區○○○○路57—3 號4 樓2 —6 號，未經許可持有上開
    土造金屬槍管1 支，嗣於94年3 月12日21時10分許，為警在
    上址查獲，並扣得上開土造金屬槍管1 支。
二、案經高雄市政府警察局楠梓分局報告臺灣高雄地方法院檢察
    署檢察官偵查後起訴。
    理  由
一、按本件被告甲○○所犯係死刑、無期徒刑、最輕本刑為3 年
    以上有期徒刑以外之罪，其於準備程序就前揭被訴事實為有
    罪之陳述，經受命法官告知簡式審判程序之旨，並聽取其與
    公訴人之意見後，本院認無不得或不宜改依簡式審判程序進
    行之處，爰依刑事訴訟法第273 條之1 第1 項，裁定本件由
    受命法官獨任進行簡式審判程序，合先敘明。
二、上述事實，業據被告於本院審理時坦承不諱，並有土造金屬
    槍管1 支扣案可稽，而該土造金屬槍管1 支，經送請內政部
    警政署刑事警察局鑑驗結果認：送鑑槍枝管制編號00000000
    00號土造金屬槍管1 支，經實際組裝可適用改造玩具手槍，
    有內政部警政署刑事警察局94年4 月4 日刑鑑字第09400407
    47號槍彈鑑定書及所附照片11張附卷可證（偵卷47 至51 頁
    ），且上開土造金屬槍管1 支並經內政部鑑定，認屬內政部
    86年11月24日台（86）內警字第86 70683號公告之槍砲彈藥
    主要組成零件，亦有內政部94年6 月28日內授警字第094010
    0841號函各1 份在卷可佐（偵卷103 頁），足見被告之自白
    與事實相符，洵堪採為論罪科刑之依據。
三、查槍管屬槍砲彈藥刀械管制條例第4 條第2 項所稱之槍枝主
    要組成零件，依同條例第5 條規定，非經中央主管機關許可
    ，不得製造、販賣、運輸、持有、寄藏或陳列。被告違反上
    開規定，未經許可，持有土造金屬槍管1 支，核其所為，係
    犯槍砲彈藥刀械管制條例第13條第4 項之未經許可持有槍枝
    之主要組成零件罪。爰審酌被告任意持有槍砲彈藥刀械管制
    條例所列管之槍枝之主要組成要件，潛在危害社會治安，惟
    念其犯後坦承犯行，態度尚佳，及其犯罪動機、目的、所生
    危害等一切情狀，量處如主文所示之刑，併就所處罰金刑部
    分，諭知如易服勞役之折算標準。至扣案槍枝管制編號0000
    000000號土造金屬槍管1 支，既屬槍砲彈藥刀械管制條例第
    4 條第2 項所稱之槍枝主要零件，屬違禁物，不問屬於犯人
    與否，應依刑法第38條第1 項第1 款規定宣告沒收。
四、至於94年3 月12日21時10分許，經警在高雄市鹽埕區○○○
    路57—3 號4 樓2 —6 同時扣案之改造手槍2 支、土製槍管
    1 支，經送內政部警察局刑事警察局鑑驗結果認：1.土造槍
    管為單純之金屬管。2.送鑑之槍枝編號0000000000號之改造
    手槍1 支，認係玩具金屬槍身、玩具金屬彈匣、玩具金屬滑
    套、土造金屬槍管（原送鑑定時未組裝之零件狀態，鑑驗時
    始經實際拼裝，即上開本案之土造金屬槍管），扳機毀損。
    3.送鑑改造手槍1 支，認係玩具金屬槍身、玩具金屬滑套、
    玩具金屬彈匣、玩具槍用戰術軌道，有上開內政部警政署刑
    事警察局局94年4 月4日 刑鑑字第0940040747號槍彈鑑定書
    附卷可證，因扳機毀損及欠缺槍管，經檢察官認均不具殺傷
    力，非違禁物，且非屬槍砲主要組成零件，爰不予宣告沒收
    。至其餘包括子彈28顆、底火50粒、火藥粉3 包、改造工具
    1 盒、行動電話3 支等之扣案物品，均未據檢察官說明與本
    案之關連，且被告亦經檢察官另以涉犯槍砲彈藥刀械管制條
    例第12條第1 項罪嫌，移送本院94年度訴字第1550號併案審
    理，有併案意旨書1 份在卷可證，堪認與本案被告持有槍枝
    之主要組成零件犯罪無關，均不予宣告沒收。
據上論斷，應依刑事訴訟法第273 條之1 第1 項、第299 條第1
項前段，槍砲彈藥刀械管制條例第13條第4項，刑法第11條前段
、第42條第2項、第38條第1項第1款，罰金罰緩提高標準條例第
2 條，現行法規所定貨幣單位折算新台幣條例第2 條之規定，
，判決如主文。
本案經檢察官乙○○到庭執行職務。
中　　華　　民　　國　　94　　年　　7 　　月　　29　　日
                  刑事第十六庭  法　官  陳億芳
以上正本證明與原本無異。
如不服本判決，應於收受送達後10日內向本院提出上訴書狀。
中　　華　　民　　國　　94　　年　　8 　　月　　3 　　日
　　　　　　　　　　　　        書記官  林國龍
槍砲彈藥刀械管制條例第13條
未經許可，製造、販賣或運輸槍砲、彈藥之主要組成零件者，處
 3 年以上10年以下有期徒刑，併科新台幣700 萬元以下罰金。
未經許可，轉讓、出租或出借前項零件者，處 1 年以上 7 年以
下有期徒刑，併科新台幣 500 萬元以下罰金。
意圖供自己或他人犯罪之用，而犯前二項之罪者，處 5 年以上有
期徒刑，併科新台幣 1 千萬元以下罰金。
未經許可，持有、寄藏或意圖販賣而陳列第 1 項所列零件者，第
6 月以上5 年以下有期徒刑，併科新台幣300 萬元以下罰金。
第1 項至第3 項之未遂犯罰之。
